臺灣嘉義地方法院民事判決
111年度嘉簡字第256號
原      告  華南商業銀行股份有限公司

法定代理人  張振芳  
訴訟代理人  許立豫  
被      告  賜聲支架有限公司

兼  上一人
法定代理人  邱賜生  
上列當事人間請求清償借款事件，本院於民國111年5月18日言詞
辯論終結，判決如下：
　　主  文
一、被告應連帶給付原告新臺幣334,759元，及自民國110年10月
    19日起至清償日止，按週年利率百分之3.07計算之利息，暨
    自民國110年11月19日起至清償日止，逾期在6個月以內者，
    按上開利率百分之10，逾期超過6個月部分者，按上開利率
    百分之20計算之違約金。
二、被告應連帶給付原告新臺幣37,192元，及自民國110年10月1
    9日起至清償日止，按週年利率百分之3.07計算之利息，暨
    自民國110年11月19日起至清償日止，逾期在6個月以內者，
    按上開利率百分之10，逾期超過6個月部分者，按上開利率
    百分之20計算之違約金。
三、訴訟費用新臺幣4,080元由被告連帶負擔。
四、本判決第1、2項得假執行。
    事實及理由
壹、程序事項
一、按不變更訴訟標的，而補充或更正事實上或法律上之陳述者
    ，非為訴之變更或追加，民事訴訟法第256條定有明文。經
    查，原告起訴時原聲明：「一、被告應連帶給付原告新臺幣
    （下同）334,759元，及利息自民國110年10月19日起至清償
    日止，利率按中華郵政股份有限公司2年期定期儲金機動利
    率加碼年率1.975％（目前合計為年率3.07％）計息，嗣後中
    華郵政股份有限公司2年期定期儲金機動利率調整時隨同調
    整，加減碼幅度不變。遲延給付本金或利息時，除仍按上開
    利率計息外，其逾期在6個月以內部分，另按上開利率百分
    之10，逾期超過6個月部分，另按上開利率百分之20計付違
    約金。二、被告應連帶給付原告新臺幣37,192元，及利息自
    民國110年10月19日起至清償日止，利率按中華郵政股份有
    限公司2年期定期儲金機動利率加碼年率1.975％（目前合計
    為年率3.07％）計息，嗣後中華郵政股份有限公司2年期定期
    儲金機動利率調整時隨同調整，加減碼幅度不變。遲延給付
    本金或利息時，除仍按上開利率計息外，其逾期在6個月以
    內部分，另按上開利率百分之10，逾期超過6個月部分，另
    按上開利率百分之20計付違約金。」（本院卷第5頁），嗣
    於本院審理中，將前開原訴之聲明表示更為明確，且可得特
    定，而更正訴之聲明如主文第1、2項所示，核原告前開所為
    ，乃補充事實上之陳述，而非訴之變更，先予敘明。
二、又按公司之清算人，在執行職務範圍內，亦為公司負責人；
    又有限公司之清算，以全體股東為清算人；但本法或章程另
    有規定或經股東決議，另選清算人者，不在此限，公司法第
    8條第2項及第113條準用第79條分別定有明文。查被告賜聲
    支架有限公司業遭命令解散，有經濟部商業司商工登記公示
    資料查詢服務在卷可憑（見本院卷第67至69頁），依上開規
    定，應以其唯一股東即董事邱賜生為清算人，是原告以邱賜
    生為被告之法定代理人提起本件訴訟，核無不符。
三、被告均經合法通知，皆未於言詞辯論期日到場，且核無民事
    訴訟法第386條所列各款事由，爰依原告之聲請，由其一造
    辯論而為判決。
貳、實體事項
一、原告主張：
　㈠被告賜聲支架有限公司（更名前為昶勝支架有限公司）為資
    金週轉之需，邀同被告邱賜生為連帶保證人，於109年6月16
    日與原告簽立授信契約書，於50萬元範圍内為授信往來，並
    約定如有授信契約書第6、7條之情事時，全部債務視為全部
    到期。
　㈡被告賜聲支架有限公司於109年6月18日向原告借款45萬元，
    到期日為114年6月18日，並約定自借款日起依年金法按月平
    均攤付本息，自109年6月18日起至110年6月17日止，借款利
    率按中華郵政股份有限公司2年期定期儲金機動加碼年率1.9
    75％（現利率為2.82％）計息，另自110年6月18日起至114年6
    月18日止，按中華郵政股份有限公司2年期定期儲金機動加
    碼年率1.975％（現利率為3.07％）計息，延遲給付本金或利
    息時，除仍按上開利率計息外；其逾期在6個月以内部份，
    按上開利率10％，逾期超過6個月部分，按上開利率20％計付
    違約金。
　㈢被告賜聲支架有限公司於109年6月18日另向原告借款5萬元，
    到期日為114年6月18日，並約定自借款日起依年金法按月平
    均攤付本息，自109年6月18日起至110年6月17日止，借款利
    率按中華郵政股份有限公司2年期定期儲金機動加碼年率1.9
    75％（現利率為2.82％）計息，另自110年6月18日起至114年6
    月18日止，按中華郵政股份有限公司2年期定期儲金機動加
    碼年率1.975％（現利率為3.07％）計息，延遲給付本金或利
    息時，除仍按上開利率計息外；其逾期在6個月以内部份，
    按上開利率10％，逾期超過6個月部分，按上開利率20％計付
    違約金。
　㈣詎被告賜聲支架有限公司就上開債務僅繳納至110年10月18日
    ，尚分別積欠原告334,759元、37,192元之本金及按上述說
    明之利息暨違約金等未為清償，被告邱賜生為連帶保證人，
    自應就上開債務負連帶給付之責任，爰依兩造間借款契約及
    連帶保證之法律關係，訴請被告連帶給付上揭款項等語，並
    聲明：如主文第1、2項所示。
二、被告均未於言詞辯論期日到場，亦未提出書狀為何聲明或陳
    述。
三、本件之判斷：
　㈠原告前開主張之事實，業據其提出經濟部商工登記公示資料
    查詢服務、授信契約書、授信動撥申請書兼借款憑證、增補
    契約暨申請書(以上為45萬部分）、授信動撥申請書兼借款
    憑證、增補契約暨申請書（以上為5萬元部分）、信封、回
    執、通知書、放款戶特定日期餘額查詢及查詢申請單為證（
    見本院卷第13至51頁），而被告均未於言詞辯論期日到場，
    也未提出書狀作何聲明或陳述，是本院依原告所提上開證據
    調查之結果，經核與其所述情節相符，堪信原告上開主張之
    事實應為真實。
　㈡從而，原告依據兩造間借款契約及連帶保證之法律關係，請
    求被告連帶給付如主文第1、2項所示之金額、利息及違約金
    ，為有理由，應予准許。
四、本件係就民事訴訟法第427條訴訟適用簡易程序所為被告敗
    訴之判決，依同法第389條第1項第3款規定，應依職權宣告
    假執行。
五、按法院為終局判決時，應依職權為訴訟費用之裁判，民事訴
    訟法第87條第1項定有明文。本件第一審裁判費4,080元，依
    民事訴訟法第78條、第85條第2項規定，應由敗訴之被告連
    帶負擔，爰判決如主文第3項所示。
中　　華　　民　　國　　111 　年　　6 　　月　　1 　　日
                  臺灣嘉義地方法院嘉義簡易庭
                                  法　官　周欣怡
以上正本係照原本作成。
如對本判決上訴，須於判決送達後20日內向本庭（嘉義市文化路
308之1號）提出上訴狀（均須按他造當事人之人數附繕本）。如
委任律師提起上訴者，應一併繳納上訴審裁判費。
中　　華　　民　　國　　111 　年　　6 　　月　　1 　　日
                                  書記官  葉芳如